臺灣屏東地方法院刑事判決　　　　　　　 94年度易字第583號
公　訴　人　臺灣屏東地方法院檢察署檢察官
被　　　告　甲○○
上列被告因竊盜案件，經檢察官提起公訴（民國94年度偵字第38
32號），被告已就被訴事實為有罪之陳述，本院裁定適用簡式審
判程序，判決如下：
    主  文
甲○○於夜間侵入住宅竊盜，累犯，處有期徒刑捌月。
    事  實
一、甲○○曾於民國86年因竊盜案件，經本院判處有期徒刑2 年
    ，再經臺灣高等法院高雄分院駁回上訴確定，入監執行後於
    88年12月14日起獲准縮刑假釋出監，至89年8 月24日假釋期
    滿，以已執行論；又於89年間再犯竊盜案件，經臺灣高等法
    院高雄分院判處有期徒刑3 年2 月確定，入監執行後於92年
    4 月17日起獲准縮刑假釋出監，至92年10月12日假釋期滿，
    以已執行論。猶不知悔改，竟意圖為自己不法之所有，於94
    年2 月8 日下午7 、8 時許，趁乙○○全家外出之際，從屏
    東縣內埔鄉○○街12號7 樓之1 陳彥甫管理之出租學生房屋
    （該屋為陳彥甫之妻吳青育所有，侵入住宅部分未據告訴）
    ，攀爬未關閉之窗戶進入該屋內，再由該屋陽台攀爬至隔壁
    光華街12號7 樓乙○○之住宅陽台，開啟未上鎖之陽台玻璃
    落地門，侵入乙○○住宅，徒手竊取乙○○所有置於客廳茶
    几上之木製撲滿1 個（內裝有新台幣【下同】50元硬幣，共
    約7,500 元），得手後，依前述方式，返回陳彥甫所有空屋
    內，將撲滿內之硬幣取出，木製撲滿則丟棄在陳彥甫屋內後
    離去。嗣經乙○○報警處理後，為警循線查獲。
二、案經乙○○訴由屏東縣警察局內埔分局報告臺灣屏東地方法
    院檢察署檢察官偵查起訴辦。
    理  由
一、上開犯罪事實，業據被告甲○○於本院審理時坦承不諱，核
    與證人乙○○、陳彥甫證述情節相符，且經警在乙○○上開
    住處採集之指紋送驗結果，與被告之指紋相符，亦經證人即
    本案承辦警察黃國孝於偵查中結證甚詳，並有內政部警政署
    刑事警察局94年3 月8 日刑紋字第0940032140號鑑驗書足憑
    ，復有現場照片12張附卷可稽，足認被告之自白與事實相符
    ，應堪採信。另起訴書雖認被告竊取之金額為1 萬餘元，惟
    被告辯稱：伊有清點樸滿內的50元硬幣，伊拿到內埔鄉的超
    商換成紙幣，清點的結果約有7,500 元等語。而該撲滿內均
    為50元硬幣，約有1 萬餘元，雖經證人乙○○於警詢中證述
    在卷，然一般人將硬幣存入撲滿內，需長時間積存，衡情對
    撲滿內之金額已不復記憶、確認，且證人乙○○亦僅證稱：
    約1 萬餘元云云，足認其亦不能確認撲滿內硬幣之金額，是
    就被告竊盜所得，應認被告自白為事實，足堪採信。再證人
    乙○○係於當日下午4 時許外出，至同日下午9 、10時方返
    回上開住處等情，亦據證人乙○○於警詢及偵查中證述在卷
    ，核與被告供述：於當日下午7 、8 時許竊盜等語相符，故
    公訴人認被告竊盜時間為94年2 月8 日下午4 時許，亦有誤
    會。綜上所述，本案事證明確，被告犯行堪以認定。
二、被告甲○○於夜間侵入告訴人乙○○住宅竊盜，核其所為，
    係犯刑法第321 條第1 項第1 款之夜間侵入住宅竊盜罪。另
    按刑法第321 條第1 項第2 款規定「毀越門扇、墻垣或其他
    安全設備」之加重竊盜罪，係以門扇、墻垣為安全設備之例
    示；所稱「門扇」，則不以接連門廳之進出口大門為限，即
    其他可供出入住宅或建築物之門戶亦屬之（最高法院93年度
    台非字第233 號判決參照）；次按所謂毀越門扇牆垣，係指
    毀損或超越及踰越門扇牆垣而言，與用鑰匙開鎖啟門入室者
    不同，司法院解釋所謂越進門扇牆垣，其越進二字亦應解為
    超越或踰越而進，非謂啟門入室即可謂之越進（最高法院22
    年上字第454 號判例參照）。本案之陽台玻璃落地門固屬刑
    法第321 條第1 項第2 款所稱之「門扇」，惟陽台玻璃落地
    門未上鎖之事實，業據證人乙○○於警詢中證述在卷，核與
    被告自白相符，故足認被告僅係開啟未上鎖之陽台玻璃落地
    門進入屋內，揆諸前開說明，自難以踰越門扇罪相繩，檢察
    官認被告係犯刑法第321 條第1 項第2 款之踰越門扇竊盜罪
    ，容有未洽，本院自得於同一事實範圍內，變更檢察官所引
    適用法條。又被告前於86年因竊盜案件，經本院判處有期徒
    刑2 年，再經臺灣高等法院高雄分院駁回上訴確定，入監執
    行後於88年12月14日起獲准縮刑假釋出監，至89年8 月24日
    假釋期滿，以已執行論；又於89年間再犯竊盜案件，經臺灣
    高等法院高雄分院判處有期徒刑3 年2 月確定，入監執行後
    於92年4 月17日起獲准縮刑假釋出監，至92年10月12日假釋
    期滿，以已執行論，有臺灣高等法院被告前案紀錄表附卷可
    稽，被告前受有期徒刑執行完畢，5 年以內再犯本件有期徒
    刑以上刑之本罪，為累犯，應依刑法第47條規定加重其刑。
    爰審酌被告不思以正當途徑獲取財物，圖以竊盜財物滿足自
    己之慾望，及其犯罪之動機、目的、手段、犯罪所得不多、
    素行不佳，犯後於本院審理時坦承犯行之態度等一切情狀，
    量處如主文所示之刑。再公訴人雖認被告已有多次竊盜前科
    ，且犯後猶飾詞狡辯，毫無悔意等請，而具體求處有期徒刑
    4 年，然本院審酌被告前1 次所犯竊盜罪係於89年間所犯，
    距本案約4 年餘，且於本院審理時坦承犯行，已知悔悟之犯
    後態度，認被告以量處如主文所示之刑為適當，公訴人求處
    之刑尚嫌過重，併此敘明。
據上論斷，應依刑事訴訟法第273 條之1 第1 項、第299 條第1
項前段、第300 條，刑法第321 條第1 項第1 款、第47條，判決
如主文。
本案經檢察官鄭伊鈞到庭執行職務。
中    華    民    國    94    年    11    月    15    日
                  刑事第五庭    法  官  楊文廣
以上正本證明與原本無異。
如不服本判決應於收受本判決送達後十日內向本院提出上訴書狀
，其未敘述上訴理由者，並得於提起上訴後十日內向本院補提理
由書狀（均須按他造當事人之人數附繕本）「切勿逕送上級法院
」
中    華    民    國    94    年    11    月    15    日
                                書記官  林志憲
附錄本判決論罪之法條：
中華民國刑法第321 條：
犯竊盜罪而有左列情形之一者，處六月以上、五年以下有期徒刑：
一、於夜間侵入住宅或有人居住之建築物、船艦或隱匿其內而犯
    之者。
二、毀越門扇、牆垣或其他安全設備而犯之者。
三、攜帶兇器而犯之者。
四、結夥三人以上而犯之者。
五、乘火災、水災或其他災害之際而犯之者。
六、在車站或埠頭而犯之者。
前項之未遂犯罰之。
